【裁判字號】    93,易,661
【裁判日期】    950126
【裁判案由】    竊盜
【裁判全文】
臺灣苗栗地方法院刑事判決               93年度易字第661號
公  訴  人  臺灣苗栗地方法院檢察署檢察官
被      告  乙○○
上列被告因竊盜案件，經檢察官聲請簡易判決處刑（93年度偵字
第3690號），本院簡易庭認不宜逕以簡易判決處刑，改依通常程
序審理，判決如下：
    主  文
乙○○犯竊盜罪，累犯，處拘役捌拾日，如易科罰金，以參佰元
折算壹日。
    事  實
一、乙○○曾因竊盜案件，經本院判處有期徒刑8 月、並經臺灣
    高等法院臺中分院駁回上訴確定，於民國91年7 月29日執行
    完畢。復意圖為自己不法之所有，於93年9 月間某日日間之
    某時，無故侵入苗栗縣竹南鎮○○路184 巷2 號公寓樓梯間
    （侵入住宅部分未據告訴），並徒手竊取甲○○所有、置放
    於上開樓梯間4 樓往5 樓樓梯口之黑色運動鞋1 雙，得手後
    供己穿用。嗣於同年10月9 日晚上10時20分許，乙○○再度
    無故侵入上開樓梯間（侵入住宅部分亦未據告訴），經甲○
    ○發現報警盤查後，發現其穿著上開甲○○所失竊之運動鞋
    而查獲。
二、案經甲○○訴由苗栗縣警察局竹南分局報請臺灣苗栗地方法
    院檢察署檢察官偵查請簡易判決處刑。
    理  由
一、訊據被告乙○○固不否認持有告訴人甲○○之上開黑色運動
    鞋1 雙，然矢口否認有竊盜之行為，辯稱：該黑色運動鞋，
    係伊在苗栗縣竹南鎮○○路184 巷2 號大樓門口之垃圾桶外
    撿拾等語，惟查：
  (一)證據能力：按自白如係檢察官提出者，法院應命檢察官就自
    白之出於自由意志，指出證明之方法。刑事訴訟法第156 條
    第3 項後段定有明文。被告於偵查中辯稱警詢筆錄係遭警刑
    求，非出於自由意志所為，依上開規定應由檢察官就該自白
    係除於自由意志提出證明方法，檢察官既未提出，是被告於
    警詢筆錄之自白應認無證據能力。
  (二)上開事實，業據證人甲○○於本院審理時具結證稱：93年10
    月9 日被告跑上來，我也不認識，問他幹什麼，他就往樓下
    跑，他人不高，穿那麼大鞋子，他自己承認在這邊拿的，被
    告穿的鞋子是我的，鞋子是放在4 樓上5 樓樓梯間，與其他
    鞋子放在一起，應該是在10月9 日前半個月遭竊的，不知道
    是白天或晚上偷的，那時房客只剩我及另一位年輕男子等語
    （參見本院95年1 月12日審判筆錄第2 至4 頁），復有贓物
    認領保管單一紙、現場及運動鞋照片4 張附卷（參見93年度
    偵字第3690號偵查卷第15、16頁）可資佐證。而該運動鞋既
    與其他鞋子放在一起，不可能遭他人誤認係廢棄物，單獨將
    之丟於大樓門口之垃圾桶旁，足認被害人甲○○上開黑色運
    動鞋確置於4 樓上5 樓樓梯間，被告自應知該運動鞋為他人
    所有之物，而仍拿取，被告顯有不法所有之意圖。又證人甲
    ○○證稱該鞋係於10月9 日前半個月遭竊，該鞋既為證人甲
    ○○所有，就該鞋係於何時遭竊，印象深刻，且無捏造之必
    要，是應以證人甲○○所述較為可採。
  (三)被告辯稱於同年7 月10日至該大樓欲找伊姊姊，而於大樓門
    口垃圾桶旁拾得該鞋，惟該大樓房客僅有被害人甲○○及另
    一位年輕男子，並無其他女子，且該鞋係放在樓上4 樓至5
    樓之樓梯間，業據證人甲○○證述明確，被告上開所辯，顯
    屬虛構，不足採信。另被告辯稱有將檢拾該鞋之事記載於軍
    中之莒光作文簿，惟迄今無法提出所稱之莒光作文簿為證，
    又該莒光作文簿係被告所書寫，可於事後添加記載事項，是
    縱該作文簿有該等記載，亦不足據為被告有利之認定。
二、核被告所為，係犯刑法第320 條第1 項之竊盜罪。證人甲○
    ○既不知被告係於日間或夜間侵入住宅（樓梯間）行竊，就
    此行為時既屬有疑，應為有利於被告之認定，而認被告係於
    日間侵入住宅竊取該鞋。又被告有事實欄所載受有期徒刑執
    行完畢之情形，有臺灣高等法院被告前案紀錄表1 份附卷可
    稽，其於5 年內再犯本件有期徒刑以上之罪，為累犯，應依
    刑法第47規定加重其刑。爰審酌被告侵入住行竊、犯罪後否
    認犯行，態度不佳，惟僅竊取運動鞋1 雙，價值輕微等一切
    情狀，判處如主文所示之刑，並諭知易科罰金之折算標準，
    以示懲儆。
三、按法院認為應科拘役、罰金或應諭知免刑或無罪之案件，被
    告經合法傳喚無正當理由不到庭者，得不待其陳述逕行判決
    。刑事訴訟法第306 條定有明文。被告業經本院合法傳喚，
    有送達證書1 紙附卷可稽，被告無正當理由未於95年1 月12
    日到庭，且本院認其應科拘役之刑，依上開規定得不待其陳
    述逕行判決，附此敘明。
據上論斷，應依刑事訴訟法第299 條第1 項前段、第306 條，刑
法第320 條第1 項、第47條、第41條第1 項前段，罰金罰鍰提高
標準條例第1 條前段、第2 條，判決如主文。
本案經檢察官劉玉書到庭執行職務
中    華    民    國    95    年    1     月    26    日
                  刑事第三庭    審判長法  官  柳章峰
                                      法  官  林卉聆
                                      法  官  吳國聖
以上正本與原本無異。
如不服本判決，應於判決送達後10日內向本院提出上訴狀（應附
繕本）。告訴人或被害人如對於本判決不服者，應具備理由請求
檢察官上訴，其上訴期間之計算係以檢察官收受判決正本之日期
為準。
                                      書記官  歐明秀
中    華    民    國    95    年    1     月    26    日
刑法第320條第1項
意圖為自己或第三人不法之所有，而竊取他人之動產者，為竊盜
罪，處5 年以下有期徒刑、拘役或500 元以下罰金。


司法院資訊處製作；財團法人民間司法改革基金會備份。
